臺灣高等法院刑事判決　　　　　　　　 94年度上訴字第530號
上　訴　人　台灣板橋地方法院檢察署檢察官
被　　　告　壬○○
　　　　　　丁○○
上列上訴人因被告搶奪案件，不服臺灣板橋地方法院93年度訴字
第2247 號，中華民國94年1月14日第一審判決（起訴案號：臺灣
板橋地方法院檢察署93年度偵字第16397 號），提起上訴，暨移
送併辦（同署：94年度偵字第3180號），本院判決如下：
    主  文
原判決撤銷。
壬○○共同連續意圖為自己不法之所有，而搶奪他人之動產，處
有期徒刑貳年拾月。
丁○○共同連續意圖為自己不法之所有，而搶奪他人之動產，處
有期徒刑貳年。
    事  實
一、壬○○前因搶奪、竊盜案，經台灣板橋地方法院以九十年度
    訴字第二五二號分別判處有期徒刑一年四月、八月，並定執
    行刑為一年十月。又因搶奪案經台灣板橋地方法院以九十年
    度訴字第九九一號判處有期徒刑二年，嗣與前開二罪定其應
    執行刑三年九月，於民國九十二年八月二十九日縮短刑期假
    釋出監，縮刑期滿日期為九十四年二月十九日。於假釋中仍
    不知悔改，與丁○○共同基於意圖為自己不法所有之概括犯
    意聯絡，由丁○○騎乘其所有車牌號碼ＱＶＨ─六七二號之
    輕型機車搭載壬○○，連續於附表所示之時、地（詳細時間
    、地點、被害人及被害人遭搶奪財物，均詳如附表所示），
    趁被害人等不及防備之際，搶奪被害人癸○○等人之財物得
    手。並將搶奪而得之金項鍊，持往臺北縣板橋市○○街十六
    號之「美美銀樓」變賣予不知情之簡榮政後，將變賣所得之
    金錢朋分花用殆盡。嗣於九十三年十月十三日九時三十分許
    ，在臺北縣板橋市○○路○段二八五巷十二號前，為警查獲
    。
二、案經臺北縣政府警察局海山分局報請臺灣板橋地方法院檢察
    署檢察官偵查起訴，暨由台北市政府警察局萬華分局報請臺
    灣板橋地方法院檢察署檢察官移送本院併辦。
    理  由
一、上開事實，業據被告壬○○、丁○○於警訊、偵查、原審及
    本院審理時坦承不諱，核與被害人癸○○、甲○○、己○○
    、庚○○、周茹瑾、陳姮娥、辛○○○、子○○、戊○、乙○○、丙○○等人指訴之情節相符。並有證人簡榮政於警詢
    中之證述，及「美美銀樓」金飾買入登記簿影本一份、監視
    錄影器翻拍照片十三幀附卷可稽。本案事證明確，被告壬○○、丁○○犯行均堪認定。
二、核被告壬○○、丁○○所為，均係犯刑法第三百二十五條第
    一項之搶奪罪。被告二人間，有犯意聯絡與行為分擔，均為
    共同正犯。被告等先後十一次搶奪犯行，時間緊接，手法相
    同，而犯罪構成要件相同之罪名，顯係基於概括犯意反覆為
    之，應依連續犯之規定論以一罪，並加重其刑。上開併辦部
    分（附表編號五），雖未據檢察官起訴，惟與已起訴部分（
    附表編號一至四、六至十一）間，有連續犯關係，有如前述
    ，屬裁判上一罪，為起訴效力所及，本院自應併予審理。
三、原審以被告二人罪證明確，均予以論罪科刑，固非無見，惟
    查：前開併辦部分（附表編號五），原判決未及審酌，稍有
    未合。爰審酌被告二人身強體壯，不知循工作正途賺取金錢
    ，卻先後多次騎機車行搶，嚴重危害社會治安，更對被害人
    身心、財物造成重大損害，被告壬○○有搶奪前科，現仍假
    釋中，被告丁○○並無前科，此有本院被告全國前案紀錄表
    二份在卷可憑，以及被告二人犯罪後業已坦承犯行等一切情
    狀，分別量處如主文第二項、第三項所示之刑。
四、檢察官依被害人丙○○之請求提起上訴，其意旨略以：被告
    連續搶奪，僅起訴十次，未報案者不知凡幾，且幕後有集團
    運作，被害人丙○○遭搶奪之信用卡，於十分鐘內，遭盜領
    存款七萬五千元，原審量刑過輕等情，指摘原判決不當。經
    查：上訴意旨所指被告連續搶奪，未報案者不知凡幾，且幕
    後有集團運作部分，檢察官並未提出相關之證據資料，以供
    調查，尚難遽認。有關被害人丙○○遭搶奪之金融卡，於十
    分鐘內，遭盜領存款七萬五千元，被告二人否認係渠等所為
    ，辯稱：渠等搶奪之信用卡，業已丟棄。嗣經本院向相關行
    庫調取現場之監視錄影帶，部分已逾保存期限，調取部分，
    經勘驗結果，並未發現被告二人之影像，有電話查詢紀錄表
    、行庫函、勘驗筆錄等在卷可稽，亦難遽認被告二人有盜領
    存款之事實。至於量刑部分，已斟酌如上，併此敘明。
據上論斷，應依刑事訴訟法第三百六十九條第一項前段、第三百
六十四條、第二百九十九條第一項前段、刑法第二十八條、第五
十六條、第三百二十五條第一項，判決如主文。
本案經檢察官呂光華到庭執行職務。
中　　華　　民　　國　　94　　年　　6 　　月　　17　　日
　　　　　　　　　刑事第二十庭審判長法　官  陳貽男
　　　　　　　　　　　　　　　　    法　官  許仕楓
　　　　　　　 　 　　　　　　　　　法　官  李世貴
以上正本證明與原本無異。
如不服本判決，應於收受送達後十日內向本院提出上訴書狀，其
未敘述上訴之理由者並得於提起上訴後十日內向本院補提理由書
（均須按他造當事人之人數附繕本）。
                                    書記官  魏汝萍
中　　華　　民　　國　　94　　年　　6 　　月　　17　　日
附表：
  ┌───┬─────┬────────┬────┬──────────┐
　│編?號│?時間　　│ ??地點　　　 │被害人　│ 被害人遭強盜之財物 │
　├───┼─────┼────────┼────┼──────────┤
  │　一　│九十三年八│臺北縣板橋市民族│癸○○　│現金新台幣（下同）二│
　│　　　│月二十日十│路二七八號前　　│　　　　│萬元、信用卡四張、身│
　│　　　│九時五十一│　　　　　　　　│　　　　│分證　　　　　　　　│
　│　　　│分許　　　│　　　　　　　　│　　　　│　　　　　　　　　　│
　├───┼─────┼────────┼────┼──────────┤
　│　二　│同年八月二│臺北縣板橋市富山│甲○○　│金項鍊一條　　　　　│
　│　　　│十二日九時│街一０九巷三十五│　　　　│　　　　　　　　　　│
　│　　　│四十八分許│號前　　　　　　│　　　　│　　　　　　　　　　│
　├───┼─────┼────────┼────┼──────────┤
　│　三　│同年九月六│臺北縣板橋市中正│己○○　│現金一千三百元、、身│
　│　　　│日二十一時│路三十七號前　　│　　　　│分證、印章、健保卡、│
　│　　　│三十五分許│　　　　　　　　│　　　　│存摺二本、金融卡、現│
　│　　　│　　　　　│　　　　　　　　│　　　　│金卡各張、信用卡二張│
　│　　　│　　　　　│　　　　　　　　│　　　　│、ＳＯＮＹ　ＥＲＩ－│
　│　　　│　　　　　│　　　　　　　　│　　　　│ＣＳＳＯＮ行動電話一│
　│      │          │                │        │支                  │
　├───┼─────┼────────┼────┼──────────┤
　│　四　│同年九月二│臺北縣板橋市文化│庚○○　│現金四千元、金融卡及│
  │　　　│日十四時許│路與雙十路口　　│　　　　│信用卡各四張、行動電│
  │      │          │                │      　│話二支　　　　　　　│
　├───┼─────┼────────┼────┼──────────┤
  │  五  │同年九月五│台北縣板橋市民生│周茹瑾  │現金約一千元、身分證│
  │      │日二十一時│路與長江路口    │        │、健保卡、富邦銀行信│
  │      │五十分許  │                │        │用卡、彰化銀行金融卡│
  │      │          │                │        │、化妝包一只、      │
  │      │          │                │        │Ｇ－ＰＬＵＳ行動電話│
  │      │          │                │        │一支                │
  ├───┼─────┼────────┼────┼──────────┤
　│　六　│同年九月十│臺北縣板橋市光武│陳姮娥　│現金一千元、行動電話│
　│　　　│七日十一時│街二巷口　　　　│　　　　│一支　　　　　　　　│
　│　　　│四十七分許│　　　　　　　　│　　　　│　　　　　　　　　　│
　├───┼─────┼────────┼────┼──────────┤
　│　七　│同年十月一│臺北縣板橋市中山│辛○○○│金項鍊一條（價值約一│
　│　　　│日十一時五│路二段九十巷四十│　　　　│萬八千元）　　　　　│
　│　　　│十分許　　│三弄口　　　　　│　　　　│　　　　　　　　　　│
　├───┼─────┼────────┼────┼──────────┤
　│　八　│同年十月三│臺北縣板橋市板新│子○○　│金項鍊一條（價值現金│
　│　　　│日十一時四│路三十八號前　　│　　　　│約一萬元）　　　　　│
　│　　　│十一分許　│　　　　　　　　│　　　　│　　　　　　　　　　│
　├───┼─────┼────────┼────┼──────────┤
　│　九　│同年十月七│臺北縣板橋市龍泉│戊○　　│金項鍊一條（價值七千│
　│　　　│日十二時許│街五十四巷五號前│　　　　│元）　　　　　　　　│
　│　　　│　　　　　│　　　　　　　　│　　　　│　　　　　　　　　　│
　├───┼─────┼────────┼────┼──────────┤
　│　十　│同年十月十│臺北縣板橋市民生│乙○○　│金項鍊一條（價值二萬│
　│　　　│一日十時許│路一段一三三號前│　　　　│五千元）　　　　　　│
　├───┼─────┼────────┼────┼──────────┤
　│十一  │同年十月十│臺北縣板橋市四維│丙○○　│現金一千元、信用卡三│
　│  　　│二日十五時│路一七七巷二弄二│　　　　│張卡、提款卡一張、　│
　│　　　│三十分許　│號前　　　　　　│　　　　│ＮＯＫＩＡ牌行動電話│
　│　　　│　　　　　│　　　　　　　　│　　　　│一支　　　　　　　　│
  └───┴─────┴────────┴────┴──────────┘
附錄：本案論罪科刑法條全文
  刑法第三百二十五條
    意圖為自己或第三人不法之所有，而搶奪他人之動產者，處
    六月以上五年以下有期徒刑。
    因而致人於死者，處無期徒刑或七年以上有期徒刑，致重傷
    者，處三年以上十年以下有期徒刑。
    第一項之未遂犯罰之。
